臺灣高等法院臺中分院刑事裁定
111年度聲字第564號
聲  請  人  
即  被  告  林皆利



上列聲請人即被告因加重詐欺等案件（111年度金上訴字第367號
），聲請具保停止羈押案件，本院裁定如下：
    主  文
聲請駁回。
    理  由
一、聲請意旨略以：聲請人即被告林皆利於羈押前，從事新竹物
    流從事大夜理貨人員之工作，已2年有餘，平均月薪新臺幣
    （下同）3萬餘元，被告具保後將重返工作崗位，做一位奉
    公守法的公民，絕無反覆實施之心及必要。被告願自主定期
    至管轄區之派出所報到並遵期到庭應訊、服刑，以證實被告
    絕無畏罪逃亡之企圖心，且被告尚有母親需要照顧及生活家
    計需要維持，更無逃亡可能，被告願受限制住居於戶籍地並
    繳交15萬元保證金，為此，依刑事訴訟法第110條第1項規定
    聲請具保停止羈押，請求准予具保候傳等語。
二、按被告有無羈押之原因與羈押之必要性，以及執行羈押後，
    其羈押之原因是否依然存在，需否繼續羈押，均屬法院得依
    職權裁量之事項，倘不違背客觀存在之經驗法則或論理法則
    ，即無違背法令可言，且據憑之基礎事實判斷，並不以嚴格
    證明為必要，其以自由證明，即為充足（最高法院101年度
    台抗字第401號刑事裁定意旨參照）。又羈押被告之目的，
    在於確保訴訟程序之進行，確保證據之存在及真實，暨確保
    刑罰之執行，而被告有無羈押之必要，及羈押後其原因是否
    仍然存在，有無繼續延長羈押之必要，均屬事實認定之問題
    ，法院應就具體個案情節予以斟酌決定，如就客觀情事觀察
    ，法院准許羈押之裁定在目的與手段間並無濫用其權限及違
    反比例原則之情形，即不得任意指為違法（最高法院101年
    度台抗字第494號刑事裁定意旨參照）。
三、經查：
　㈠被告因涉犯刑法第339條之4之加重詐欺既遂與未遂等罪嫌，
    前經本院法官訊問後，認犯罪嫌疑重大，被告前有通緝始到
    案之紀錄，被告於民國110年7月22日為警拘提到案前，與同
    案被告洪趙炘均住在汽車旅館，堪認被告並無固定居住處所
    ，而有逃亡之虞，且被告前已有數次犯加重詐欺取財罪之前
    案紀錄，足認其有反覆實施同一犯罪之虞，而有刑事訴訟法
    第101條第1項第1款、第101條之1第1項第7款之羈押原因，
    非予羈押，顯難進行審判，而有羈押之必要，故諭知自111
    年2月15日起執行羈押3月，此有本院111年2月15日刑事報到
    單、訊問筆錄、押票各1份附卷可稽（見本院111年度金上訴
    字第367號卷第81頁至第89頁、第115頁）。
　㈡被告涉犯組織犯罪防制條例第3條第1項後段之參與犯罪組織
    、刑法第339條之4第1項第1款、第2款、第2項之三人以上共
    同冒用公務員名義詐欺取財既遂、未遂、刑法第216條、第2
    11條行使偽造公文書、洗錢防制法第14條第1項一般洗錢等
    犯罪事實，業據被告坦承不諱，並有相關證人之證述及書證
    附卷可稽，且經臺灣臺中地方法院以110年度金訴字第780號
    刑事判決判處被告有期徒刑1年10月、1年6月、1年2月在案
    ，足認被告犯罪嫌疑重大。
  ㈢按刑事訴訟法第101條之1所規定之預防性羈押，係因考慮該
    條所列各款犯罪，對於他人生命、身體、財產有重大之侵害
    ，對社會治安破壞甚鉅。且從實證經驗而言，其犯罪行為人
    大多有反覆實施之傾向，為避免此種犯罪型態之犯罪行為人
    ，在同一社會環境條件下再次興起犯罪意念而反覆為同一犯
    罪行為，乃以拘束其身體自由之方式，避免其再犯。是法院
    依該條規定決定應否予以羈押時，並不須有積極證據證明其
    準備或預備再為同一犯罪行為，僅須由其犯罪之歷程觀察，
    其於某種環境或條件下已經多次再犯該條所列之罪行，而該
    某種環境或條件現尚存在，或其先前犯罪之外在環境或條件
    尚無明顯改善，足以使人相信在此等環境或條件下，被告仍
    可能有再為同一犯罪行為之危險，即可認定其有反覆實施該
    條犯罪行為之虞（最高法院103年度台抗字第129號刑事裁定
    意旨參照）。查被告前於104年起，即曾因涉犯加重詐欺取
    財與行使偽造公文書等案件，經臺灣高等法院以105年度上
    訴字第889號判處有期徒刑1年確定，以及最高法院以107年
    度臺上字第1425號應執行期徒刑2年確定，且其除本案以外
    ，另涉及多起加重詐欺案件，現分由臺灣南投地方法院、臺
    灣高雄地方法院、臺灣臺中地方法院審理中等情，有臺灣高
    等法院被告前案紀錄表在卷可查（見本院111年度金上訴字
    第367號卷第91頁至第101頁），足認被告有反覆實施加重詐
    欺取財犯行之情形。又被告前經偵、審仍未收警惕之效，因
    缺錢花用再為本件犯行，於此等條件仍存在之情形下，足使
    本院相信被告仍可能有再為同一犯罪行為之高度危險，堪認
    本件被告有反覆實施加重詐欺取財犯罪之虞，而具有刑事訴
    訟法第101條之1第1項第7款的羈押原因。
  ㈣再查被告前於107年間有經通緝始到案接受執行之紀錄（見本
    院111年度金上訴字第367號卷第94頁），及被告於110年7月
    22日經警拘提到案前均係居住在汽車旅館等情，堪認被告無
    正常之固定住居所，即有事實足認被告有逃亡之虞。被告雖
    主張其有正當職業，且家中尚有需其照顧的母親為由，請求
    停止羈押，但被告是否有正當職業，仍無礙其曾加入詐欺集
    團，從事多起加重詐欺取財之犯行，且被告的家庭狀況與是
    否具有羈押原因之判斷，並無直接關連，也難藉此作為被告
    合理化其一再犯詐欺取財罪的藉口。本院基於防衛社會安全
    ，避免其他民眾再次遭受被告詐騙，而受有財產損失，穩定
    社會經濟安全，認羈押之必要性仍然存在，無法因具保或其
    他替代方式而使之消滅，是本件具保停止羈押之聲請，自難
    准許，應予駁回。
四、爰依刑事訴訟法第220 條、第101 條之1 第1 項第7 款，裁
    定如主文。
中　　華　　民　　國　　111 　年　　3 　　月　　21　　日
        　　刑事第一庭    審判長法　官  江  德  千
　　　　　　　　　　　　　　    法　官  簡  源  希
　　　　　　　　 　　　　　　　 法　官  高  增  泓  
　　　　　　　　　　　　　　　                         
以上正本證明與原本無異。     
如不服本裁定，得於收受送達後5日內向本院提出抗告書狀(須附
繕本)。因疫情而遲誤不變期間，得向法院聲請回復原狀。

                                書記官  黃  美  珍
　　　　　　　　　　　　　　　　
中　　華　　民　　國　　111 　年　　3 　　月　　21　　日